最高法院民事裁定                                八十八年度台上字第二七八號
    上  訴  人  甲○○
    被 上訴 人  台灣汽車客運股份有限公司
    法定代理人  陳武雄
    被 上訴 人  乙○○
右當事人間請求損害賠償事件，上訴人對於中華民國八十七年三月三十日台灣高等法
院台中分院第二審判決（八十七年度上字第四一號），提起上訴，本院裁定如左：
    主  文
上訴駁回。
第三審訴訟費用由上訴人負擔。
    理  由
按對於第二審判決上訴，非以其違背法令為理由，不得為之。民事訴訟法第四百六十
七條定有明文。依同法第四百六十八條規定，判決不適用法規或適用不當者，為違背
法令。而判決有同法第四百六十九條所列各款情形之一者，為當然違背法令。是當事
人提起上訴，如依民事訴訟法第四百六十八條規定，以第二審判決有不適用法規或適
用法規不當為理由時，其上訴狀或理由書應有具體之指摘，並揭示該法規之條項或其
內容。若係成文法以外之法則，應揭示該法則之旨趣。倘為司法院解釋、或本院之判
例，則應揭示該判解之字號或其內容。如以民事訴訟法第四百六十九條所列各款情形
為理由時，其上訴狀或理由書，應揭示合於該條款之事實。上訴狀或理由書如未依此
項方法表明，或其所表明者，顯與上開法條規定之情形不相合時，即難認為已對第二
審判決之違背法令有具體之指摘，其上訴自難認為合法。本件上訴人對第二審判決提
起上訴，雖以該判決違背法令為由，惟核其上訴理由狀所載內容，係就原審取捨證據
、認定事實之職權行使，指摘其為不當，並就原審已論斷者，泛言未論斷，而未具體
表明合於不適用法規、適用法規不當、或民事訴訟法第四百六十九條所列各款之情形
，難認對該判決之如何違背法令已有具體之指摘。依首揭說明，應認其上訴為不合法
。按怠於業務上應盡之注意，致損害他人權利者，應負賠償責任。至賠償數額，自應
視其實際所受損害之程度以定其標準，如實際確已受有損害，而其數額不能為確切之
證明者，法院自可依其調查所得，斟酌情形為之判斷，本院十八年上字第二七四六號
著有判例。本件上訴人既不能就其所受損害數額，提出確切證明，原審參照汽車運輸
業管理規則第八十條第二項規定，每件皮箱、手提箱，最高賠償新台幣（下同）五千
元，依民法第一百八十四條第一項、第一百八十八條第一項，判命被上訴人連帶賠償
上訴人二萬五千元，並無不合。至上訴人主張另依旅客運送契約為重疊之請求乙節，
查上訴人既不能證明曾告知駕駛大客車之被上訴人乙○○其所寄放大客車行李箱內為
玉石及其價值，依民法第六百五十七條適用同法第六百三十九條第一項規定，被上訴
人對其物品之喪失或毀損，原不負責任。原判決未在理由欄內加以說明，於判決結果
不生影響，均併此明。
據上論結，本件上訴為不合法。依民事訴訟法第四百八十一條、第四百四十四條第一
項、第九十五條、第七十八條，裁定如主文。
中      華      民      國    八十八    年      二      月      五      日
                              最高法院民事第二庭
                                  審判長法官  曾  桂  香
                                        法官  劉  延  村
                                        法官  徐  璧  湖
                                        法官  劉  福  聲
                                        法官  黃  秀  得
      右正本證明與原本無異
                                              書  記  官
中      華      民      國    八十八    年      三      月      一      日
